Inventaris van het archief van de Marine Inlichtingendienst (MARID) en voorgangers in Nederlands Oost-Indië en Nederlands Nieuw-Guinea, (1905) 1945-1963 (1989)
Nationaal Archief, Den Haag
- Taakuitvoering, 3
  - (Topografische) kaarten, tekeningen, terreinstudies en foto's, 3.4
    - Indonesië, 3.4.2
      - Java en Madoera, 3.4.2.4
        - Kaarten van Java en Madura (provisional GSGS 4202), uitgegeven door het Survey Production Centre ALFSEA en door de AMS U.S. Army, 1942 - 1946; 1166-1514; 349 bladen; schaal 1: 50.000
          - 45/XXXIX-A en C Wiradesa 1943, 1391
          - 45/XXXIX-D Pekalongan 1943, 1390
          - 45/XL-A Kadjen 1943, 1389
          - 45/XL-B Bandar 1943, 1388
          - 45/XL-C Paninggaran 1944, 1387
          - 45/XL-D Karangkobar 1944, 1386
          - 45/XLI-A Wanadad 1944, 1385
          - 45/XLI-B Bandjarnegara 1944, 1384
          - 45/XLI-C Gombong 1944, 1383
          - 45/XLI-D Alihan 1944, 1382
          - 45/XLII-A Poering 1944, 1381
          - 45/XLII-B Koetawiangoen 1946, 1380
          - 46/XXXIX-C Soebah 1944, 1379
          - 46/XXXIX-D Weleri 1944, 1378
          - 46/XL-A Bawang 1944, 1377
          - 46/XL-B Soekaredja 1944, 1376
          - 46/XL-C Goenoeng Praoe 1943, 1375
          - 46/XL-D Parakan 1944, 1374
          - 46/XLI-A Wonosobo 1944, 1373
          - 46/XLI-B Goenoeng Soembing 1944, 1372
          - 46/XLI-C Broena 1944, 1371
          - 46/XLI-D Salaman 1943, 1370
          - 46/XLII-A Koetoardjo 1944, 1369
          - 46/XLII-B Poerworedjo 1944, 1368
          - 46/XLII-C Kalangan 1944, 1367
          - 46/XLII-D Karangsari 1944, 1366
          - 47/XXXIX-C Kendal 1944, 1365
          - 47/XXXIX-D Semarang 1943, 1364
          - 47/XL-A Bodja 1944, 1363
          - 47/XL-B Semarang-Zuid 1945, 1362
          - 47/XL-C Temanggoeng 1944, 1361
          - 47/XL-D Ambarawa 1944, 1360
          - 47/XLI-A Magelang 1944, 1359
          - 47/XLI-B Goenoeng Merbaboe 1944, 1358
          - 47/XLI-C Moentilan 1944, 1357
          - 47/XLI-D Goenoeng Merapi 1944, 1356
          - 47/XLII-A Nanggoelan 1944, 1355
          - 47/XLII-B Djokjakarta 1944, 1354
          - 47/XLII-C en 47/XLIII-A Wates 1943, 1353
          - 47/XLII-D Bantoel 1944, 1352
          - 47/XLIII-B Grogol 1944, 1351
          - 48/XXXVIII-B Balong 1944, 1350
          - 48/XXXVIII-C en D Japara 1943, 1349
          - 48/XXXIX-A Babalan 1942, 1348
          - 48/XXXIX-B Welahan 1942, 1347
          - 48/XXXIX-C Demak 1944, 1346
          - 48/XL-A Mranggen 1943, 1345
          - 48/XL-C Salatiga 1943, 1344
          - 48/XL-D Wonosegoro 1943, 1343
          - 48/XLI-A Ampel 1944, 1342
          - 48/XLI-B Simo 1944, 1341
          - 48/XLI-C Bojolali 1944, 1340
          - 48/XLI-D Kartosoero 1944, 1339
          - 48/XLII-A Klaten 1944, 1338
          - 48/XLII-B Bedji 1944, 1337
          - 48/XLII-C Wonosari 1944, 1336
          - 48/XLII-D Semin 1943, 1335
          - 48/XLII-D Semin 1943, 1334
          - 48/XLIII-A Sadita 1944, 1333
          - 48/XLIII-B en D Semanoe 1943, 1332
          - 49/XXXVIII-A Toelakan 1944, 1331
          - 49/XXXVIII-B Margoredjo 1944, 1330
          - 49/XXXVIII-D Bilingual 1946, 1329
          - 49/XXXIX-C Prawata 1944, 1328
          - 49/XXXIX-D Kajen 1944, 1327
          - 49/XL-A Poerwodadi 1943, 1326
          - 49/XL-B Wirasari 1943, 1325
          - 49/XL-C Gejer 1943, 1324
          - 49/XL-D Tangen 1943, 1323
          - 49/XLI-A Masaran 1943, 1322
          - 49/XLI-B Sragen 1943, 1321
          - 49/XLI-C Soerakarta 1943, 1320
          - 49/XLI-D Karangpandan 1943, 1319
          - 49/XLII-A Wonogiri 1943, 1318
          - 49/XLII-B Djoemopolo 1943, 1317
          - 49/XLII-C Batoeretno 1943, 1316
          - 49/XLII-D Tirtomojo 1943, 1315
          - 49/XLIII-A Pangkah 1943, 1314
          - 49/XLIII-B Poenoeg 1943, 1313
          - 49/XLIII-C Kalak 1943, 1312
          - 49/XLIII-D Patjitan 1943, 1311
          - 50/XXXIX-A en 50/XXXVIII-C Djoewana 1943, 1310
          - 50/XXXVIII-D en 50/XXXIX-B Rembang 1943, 1309
          - 50/XXXIX-C Doglig 1944, 1308
          - 50/XXXIX-D Blora 1944, 1307
          - 50/XL-A Djetis 1943, 1306
          - 50/XL-B Ngawèn 1943, 1305
          - 50/XL-C Soeloersari 1943, 1304
          - 50/XL-D Randoeblatoeng 1944, 1303
          - 50/XLI-A Walikoekoen 1943, 1302
          - 50/XLI-B Ngawi 1943, 1301
          - 50/XLI-C Goenoeng Lawoe 1944, 1300
          - 50/XLI-D Magetan 1944, 1299
          - 50/XLII-A Noesoepan 1944, 1298
          - 50/XLII-B Kawedanan 1944, 1297
          - 50/XLII-C Poerwantoro 1944, 1296
          - 50/XLII-D Ponorogo 1943, 1295
          - 50/XLIII-A Tegalombo 1944, 1294
          - 50/XLIII-B Slaoeng 1944, 1293
          - 50/XLIII-C Wanadjaja 1944, 1292
          - 50/XLIII-D Lorog 1944, 1291
          - 51/XXXVIII-C en 51/XXXIX-A Sedan 1943, 1290
          - 51/XXXIX-B Bantjar 1944, 1289
          - 51/XXXIX-D Djatiraga 1944, 1288
          - 51/XXXIX-C Djepon 1943, 1287
          - 51/XL-A Tjepoe 1944, 1286
          - 51/XL-B Kalitidoe 1944, 1285
          - 51/XL-C Tambakredja 1944, 1284
          - 51/XL-D Poerwasari 1944, 1283
          - 51/XLI-A Dero 1944, 1282
          - 51/XLI-B Barèng 1944, 1281
          - 51/XLI-C Madioen 1944, 1280
          - 51/XLI-D Tjaroeban 1943, 1279
          - 51/XLII-A Oeteran 1943, 1278
          - 51/XLII-B Goenoeng Liman 1944, 1277
          - 51/XLII-C Poeloeng 1943, 1276
          - 51/XLII-D Goenoeng Wilis 1944, 1275
          - 51/XLIII-A Tempel 1944, 1274
          - 51/XLIII-B Trenggalek 1944, 1273
          - 51/XLIII-C en 51/XLIV-A Masaran 1943, 1272
          - 51/XLIII-D Prigi 1944, 1271
          - 51/XLIV-B Goenoeng Tjregek 1943, 1270
          - 52/XXXIX-A en B Djenoe 1943, 1269
          - 52/XXXIX-C Djaroredja 1944, 1268
          - 52/XXXIX-D Toeban 1944, 1267
          - 52/XL-A Bodjanegara 1944, 1266
          - 52/XL-C Boentalan 1943, 1265
          - 52/XLI-A Kedoengsari 1944, 1264
          - 52/XLI-C Ngandjoek 1944, 1263
          - 52/XLII-A Goenoeng Limas 1943, 1262
          - 52/XLII-C Keras 1944, 1261
          - 52/XLIII-A Toeloengagoeng 1944, 1260
          - 52/XLIII-C Sene-Baai 1943, 1259
          - 52/XLIII-D Soeroehwadang 1943, 1258
          - 53/XXXIX-C Brondong 1944, 1257
          - 53/XXXIX-D Patjiran 1944, 1256
          - 53/XLIII-B Wlingi 1945, 1255
          - 53/XLIII-C en 53/XLIV-A Lodojo 1943, 1254
          - 53/XLIII-D Donomoeljo 1943, 1253
          - 53/XLIV-B Baai van Tapen 1944, 1252
          - 54/XXXIX-C en D Sidajoe 1945, 1251
          - 54/XXXIX-D Djamoeang-Rif 1945, 1250
          - 54/XL-A en B Karangbinangoen 1943, 1249
          - 54/XL-B en D Bangkalan 1945, 1248
          - 54/XL-C Tjerme 1944, 1247
          - 54/XL-D en 55/XL-C Soerabaja 1945, 1246
          - 54/XLI-A Krijan 1944, 1245
          - 54/XLI-B en 55/XLI-A Sidoardjo 1945, 1244
          - 54/XLI-C Modjosari 1945, 1243
          - 54/XLI-D Bangil 1945, 1242
          - 54/XLII-A Goenoeng Ardjoeno 1945, 1241
          - 54/XLII-B Poerwosari 1944, 1240
          - 54/XLII-C Malang 1944, 1239
          - 54/XLII-D Singosari 1944, 1238
          - 54/XLIII-A Kepandjen 1944, 1237
          - 54/XLIII-B Toempang 1944, 1236
          - 54/XLIII-C Pagak 1945, 1235
          - 54/XLIII-D Toeren 1944, 1234
          - 54/XLIV-A Sindoeredja 1944, 1233
          - 54/XLIV-B Sempoe 1944, 1232
          - 55/XXXIX-C Arosbaja-Darat 1944, 1231
          - 55/XXXIX-D Tandjoengboemi 1944, 1230
          - 55/XL-A Kebanjar 1944, 1229
          - 55/XL-B Baliga 1944, 1228
          - 55/XL-C Modoeng 1944, 1227
          - 55/XL-D Patereman 1944, 1226
          - 55/XLI-C Pasoeroean 1944, 1225
          - 55/XLII-A Gondang-Wetan 1944, 1224
          - 55/XLI-D en XLII-B Grati 1943, 1223
          - 55/XLII-C Tosari 1944, 1222
          - 55/XLII-D Soekapoera 1945, 1221
          - 55/XLIII-C Ampelgading 1944, 1220
          - 55/XLIII-D Pasirian 1944, 1219
          - 55/XLIV-A Sipelot-Baai 1944, 1218
          - 56/XXXIX-C Ketapang 1944, 1217
          - 56/XXXIX-D Biratenga 1944, 1216
          - 56/XL-A Tordjoen 1944, 1215
          - 56/XL-B Pamekasan-West 1944, 1214
          - 56/XL-C Sampang 1944, 1213
          - 56/XL-D Darmatjamplong 1944, 1212
          - 56/XLII-A Probolinggo 1944, 1211
          - 56/XLII-B Kraksaan 1944, 1210
          - 56/XLII-C Klakah 1944, 1209
          - 56/XLII-D Gading 1944, 1208
          - 56/XLIII-A Loemadjang 1944, 1207
          - 56/XLIII-B Tanggoel 1944, 1206
          - 56/XLIII-C Karangredja 1944, 1205
          - 56/XLIII-D Kentjong 1944, 1204
          - 56/XLIV-B Noesa Baroeng 1943, 1203
          - 56/XLIV-A Noesa Baroeng 1943, 1202
          - 57/XXXIX-C Waroe 1943, 1201
          - 57/XXXIX-D Amboenten-Timoer 1943, 1200
          - 57/XL-A Pamekasan-Oost 1944, 1199
          - 57/XL-B Goeloekgoeloek 1943, 1198
          - 57/XL-C Boender 1943, 1197
          - 57/XL-D Gili Radja 1943, 1196
          - 57/XLII-A Paiton 1943, 1195
          - 57/XLII-B Besoeki 1943, 1194
          - 57/XLIV-A en C Woeloehan 1943, 1193
          - 57/XLIV-B Sidadadi 1943, 1192
          - 57/XLIV-D Meroe Baai 1944, 1191
          - 58/XXXIX-C Manding Laoet 1944, 1190
          - 58/XXXIX-D Batangbatang Daja 1944, 1189
          - 58/XL-A Soemenep 1944, 1188
          - 58/XL-B P. Poeteran 1944, 1187
          - 58/XL-C Gili Genteng 1944, 1186
          - 58/XLI-C en D Mangaran 1943, 1185
          - 58/XLII-A Panaroekan 1944, 1184
          - 58/XLII-B Sitoebanda 1944, 1183
          - 58/XLIII-A Tamanan 1942, 1182
          - 58/XLIV-A Madjawarna 1944, 1181
          - 58/XLIV-C Goenoeng Permisan 1944, 1180
          - 58/XLIV-D Poelau Loetoeng 1944, 1179
          - 59/XLII-A Asembagoes 1944, 1178
          - 59/XLII-B Tandjoeng Soemberbatok 1944, 1177
          - 59/XLII-D Badjoelmati 1943, 1176
          - 59/XLIII-B P. Taboean (Duiven-eiland) 1944, 1175
          - 59/XLIII-C Ragadjampi 1943, 1174
          - 59/XLIII-D Banjoewangi 1944, 1173
          - 59/XLIV-A Genteng 1944, 1172
          - 59/XLIV-B Kaligoeng 1942, 1171
          - 59/XLIV-C Gradjagan 1943, 1170
          - 59/XLIV-D Tandjoeng Keben 1944, 1169
          - 59/XLV-B Tandjoeng Poerwa 1944, 1168
          - 60/XLIV-C Tandjoeng Koetjoer 1943, 1167
          - 60/XLV-A, Tandjoeng Slaka 1944, 1166
        - Kaarten van Java, Madoura en Bali (AMS T521), samengesteld door de Chief Engineers US Army, AMS, Louisville Unit, 1943 - 1945; 1515-1528; 14 bladen; schaal 1: 250.000
          - Laboehan 1943, 1515
          - Batavia 1943, 1516
          - Bandoeng 1943, 1517
          - Cheribon 1943, 1518
          - Pekalongan 1943, 1519
          - Rembang 1944, 1520
          - Pamekasan 1944, 1521
          - Sitoebondo 1945, 1522
          - Jogjakarta 1945, 1523
          - Madioen 1945, 1524
          - Pasoeroean 1945, 1525
          - Bondowoso 1945, 1526
          - Banjoewangi 1944, 1527
          - Singaradja 1945, 1528
        - Special report no.76: Railways Java, uitgave Allied Geographical Section Southwest Pacific Area, 1945; 1535; 1 deel
        - Plattegronden, van het Marine Etablisement Soerabaja, 1946; 1537; 1 omslag; schaal 1: 2000 en zonder schaal
        - I.S.I.S. Report on Java: Part V Ports Semarang, uitgave van het Britse Inter-Service Topographical Department, 1946; 1534; 1 pak
        - Luchtfoto's vervaardigd door de Marine Luchtvaart Dienst van strategisch belangrijke objecten op Java, 1946 - 1947; 1532; 1 omslag
        - Luchtfoto's van de havens van Tandjong Priok, Tegal, Tjilatjap en Cheribon, [1947]; 1544; 1 omslag
        - Plattegronden en tekeningen van Soerabaja en omgeving, 1925, [1948], 1954; div.nrs.; 7 bladen, 1 pak en 2 omslagen
          - Plattegrond van Soerabaja en omstreken, 1925, 2449; 1 blad; schaal 1: 50.000
          - Plattegronden van de haven, zonder schaalaanduiding, 1539; 1 omslag
          - Tekeningen van de haven, zonder schaalaanduiding, 1540; 1 pak
          - Schetskaart van de omgeving, 1546; 1 blad; schaal 1: 150.000
          - Plattegrond van de haven, 2446; 1 blad; schaal 1: 10.000
          - Plattegrond van de haven, zonder schaalaanduiding, 2447; 1 blad
          - Plattegrond van de haven, zonder schaalaanduiding, met losse legenda, 2448; 1 omslag
          - Plattegrond van de haven, zonder schaalaanduiding, 1954, 2450; 1 blad
        - Kaarten van Java, [1948]; 1541-1543; 3 bladen; schaal 1: 1.000.000
          - West-Java, TT 3, 1541
          - Midden-Java, TT 4, 1542
          - Oost-Java, TT 5, 1543
      - Sumatra en omliggende eilanden, 3.4.2.5
        - Kaarten van het Gouvernement Oostkust van Sumatra, uitgegeven door de Topografische Inrichting te Batavia, 1922; 1565-1566; 2 bladen; schaal 1: 50.000
          - Afdeling Langkat, onderafdeling Beneden Langkat, west, 2A, 1565
          - Afdeling Langkat, onderafdeling Beneden Langkat, oost, 2B, 1566
        - Kaarten van de Residenties Sumatra's Westkust, Riouw en Onderhorigheden en van Djambi, uitgegeven door het Reproductiebedrijf Topografische Dienst Batavia, 1931 - 1933; 1548-1563; 16 bladen; schaal 1: 50.000
          - 20/XXI-A Residentie Sumatra's Westkust, afdeling Tanahdatar, onderafdeling Sidjoendjoeng, district Sidjoendjoeng 1933, 1548
          - 20/XXI-B Residentie Sumatra's Westkust, afdeling Tanahdatar, onderafdeling Sidjoendjoeng, districten Sidjoendjoeng en Batanghari; residentie Riouw en Onderhorigheden, afdeling Inderagiri, onderafdeling Koeantan-districten 1932, 1549
          - 20/XXI-C Residentie Sumatra's Westkust, afdeling Tanahdatar, onderafdeling Sidjoendjoeng, district Sidjoendjoeng; afdeling Solok, onderafdeling Alahanpandjang, district Alahanpandjang 1931, 1550
          - 20/XXI-D Residentie Sumatra's Westkust, afdeling Tanahdatar, onderafdeling Sidjoendjoeng, districten Sidjoendjoeng en Batanghari 1932, 1551
          - 20/XXII-B Residentie Sumatra's Westkust, afdeling Solok, onderafdeling Moearalaboeh, district Moearalaboeh; afdeling Tanahdatar, onderafdeling Sidjoendjoeng, districten Sidjoendjoeng en Batanghari 1933, 1552
          - 20/XXII-D Residentie Sumatra's Westkust, afdeling Solok, onderafdeling Moearalaboeh, district Moearalaboeh; afdeling Tanahdatar, onderafdeling Sidjoendjoeng, district Batanghari 1933, 1553
          - 21/XXI-A Residentie Sumatra's Westkust, afdeling Tanahdatar, onderafdeling Sidjoendjoeng, districten Sidjoendjoeng en Batanghari; residentie Riouw en Onderhorigheden, afdeling Inderagiri, onderafdeling Koeantan-districten; zelfbesturend landschap Loeboekramo of III Kota 1932, 1554
          - 21/XXI-B Residentie Sumatra's Westkust, afdeling Tanahdatar, onderafdeling Sidjoendjoeng, district Batanghari; residentie Riouw en Onderhorigheden, afdeling Inderagiri, onderafdelingen Koeantan-districten en Inderagirische Bovenlanden 1933, 1555
          - 21/XXI-C Residentie Sumatra's Westkust, afdeling Tanahdatar, onderafdeling Sidjoendjoeng, district Batanghari; residentie Riouw en Onderhorigheden, afdeling Inderagiri, onderafdeling Koeantan-districten; zelfbesturend landschap Loeboekramo of III Kota 1932, 1556
          - 21/XXI-D Residentie Sumatra's Westkust, afdeling Tanahdatar, onderafdeling Sidjoendjoeng, district Batanghari; residentie Riouw en Onderhorigheden, afdeling Inderagiri, onderafdelingen Koeantan-districten en Inderagirische Bovenlanden 1932, 1557
          - 21/XXII-A Residentie Sumatra's Westkust, afdeling Tanahdatar, onderafdeling Sidjoendjoeng, district Batanghari 1932, 1558
          - 21/XXII-B Residentie Sumatra's Westkust, afdeling Tanahdatar, onderafdeling Sidjoendjoeng, district Batanghari 1932, 1559
          - 21/XXII-C Residentie Sumatra's Westkust, afdeling Tanahdatar, onderafdeling Sidjoendjoeng, district Batanghari; afdeling Solok, onderafdeling Moearalaboeh, district Moearalaboeh 1932, 1560
          - 21/XXII-D Residentie Sumatra's Westkust, afdeling Tanahdatar, onderafdeling Sidjoendjoeng, district Batanghari; residentie Djambi, afdeling Djambi, onderafdeling Moearatebo, district Moearatebo 1932, 1561
          - 21/XXIII-A Residentie Sumatra's Westkust, afdeling Solok, onderafdeling Moearalaboeh, district Moearalaboeh; afdeling Tanahdatar, onderafdeling Sidjoendjoeng, district Batanghari 1932, 1562
          - 21/XXIII-B Residentie Sumatra's Westkust, afdeling Tanahdatar, onderafdeling Sidjoendjoeng, district Batanghari; afdeling Solok, onderafdeling Moearalaboeh, district Moearalaboeh; residentie Djambi, afdeling Djambi, onderafdeling Moearatebo, district Moearatebo; onderafdeling Moearaboengo, district Boengo 1932, 1563
        - Kaarten van de oostkust van Sumatra (AMS T715), samengesteld door de Chief of Engineers, US Army, AMS, Washington D.C., gereproduceerd door 653 BNG, 1943; 1564, 1567-1619; 53 bladen; schaal 1: 50.000
          - No. 1C - Boeboen, 1564
          - No. 2C - Medangara, 1567
          - No 2D - Pangkalanbrandan, 1568
          - No. 5A - Kadaipantaiboeaja, 1569
          - No. 5B - Paloeh, 1570
          - No. 5C - Tjintaradja, 1571
          - No. 5D - Banjakkaoem, 1572
          - No. 7C - Kaap Tandjoeng, 1573
          - No. 8A - Têlokmêngkoedoe, 1574
          - No. 8B en 8D - Soengaipariok, 1575
          - No. 8C - Soengairampah, 1576
          - No. 11A - Timbanglawang, 1577
          - No. 11B - Bantên, 1578
          - No. 11C - Bohorok, 1579
          - No. 11D - Pamah, 1580
          - No. 13A en 13C - Baganasahan, 1581
          - No. 14A - Simpangdolok, 1582
          - No. 14B - Laboehanroekoe, 1583
          - No. 14C - Dolok, 1584
          - No. 14D - Boenoet Zuid, 1585
          - No. 15A - Têbingtinggi, 1586
          - No. 15B - Pare Pare, 1587
          - No. 15C - Dolokmaranggir, 1588
          - No. 15D - Pêmatangbandar, 1589
          - No. 16A - Damakdjamboe, 1590
          - No. 16B - Saranggiting Kêndjahe, 1591
          - No. 16C - Batoepali, 1592
          - No. 16D - Serbadolok, 1593
          - No. 17A - Berastagi, 1594
          - No. 17B - Sibaulangit, 1595
          - No. 17C - Kabandjahé, 1596
          - No. 17D - Soekanaloe, 1597
          - No. 18A - Laosoloe, 1598
          - No. 18B - Koetaboeloeh, 1599
          - No. 18C - Laubaleng, 1600
          - No. 18D - Perbesi, 1601
          - No. 19A - Tandjoengbalai, 1602
          - No. 20A - Padangmangkoedoe, 1603
          - No. 20B - Tanahradja, 1604
          - No. 21A - Pêmatangsiantar, 1605
          - No. 21B - Hoeta Bajoe, 1606
          - No. III C - Rantaupandjang, 1619
          - No. IV A - Tandjoengpoera, 1607
          - No. IV B en 1D - Tapakkoeda, 1608
          - No. IV C - Nangka, 1609
          - No. IV D - Laboehan, 1610
          - No. IX A - Têmboeng, 1611
          - No. IX B en III D - Loeboekpakam, 1612
          - No. IX C - Bandarlaboean, 1613
          - No. IX D - Pakoe, 1614
          - No. X A - Bindjai, 1615
          - No. X B - Medan, 1616
          - No. X C - Namoe'oekoer, 1617
          - No. X D - Arnhemia, 1618
        - Kaarten van de westkust van Sumatra (AMS T711), uitgave AMS, US Army Washington DC, 1943; 1620-1745; 126 bladen; schaal 1: 40.000
          - No. 1 - Padang, 1620
          - No. 2 - Rimbapinanglaka, 1621
          - No. 3 - Oelakan, 1622
          - No. 4 - Loeboel Bargaloen, 1623
          - No. 5 - Loeran Batoeng, 1624
          - No. 6 - Solok, 1625
          - No. 7 - Talang, 1626
          - No. 8 - Njaroe, 1627
          - No. 9 - Njamoek, 1628
          - No. 10 - Kampoeng Tandjoeng, 1629
          - No. 11 - Baai van Boengoes, 1630
          - No. 12 - Goenoeng Gadang, 1631
          - No. 13 - Goenoeng Salajan, 1632
          - No. 14 - Pariaman, 1633
          - No. 15 - Tandjoenpandjang, 1634
          - No. 16 - Goenoeng Gadang, 1635
          - No. 17 - Kajoetanam, 1636
          - No. 18 - Tikoe, 1637
          - No. 19 - Padanglawas, 1638
          - No. 20 - Goenoeng Parapati, 1639
          - No. 21 - Fort van der Capellen, 1640
          - No. 22 - Danau Singkarak, 1641
          - No. 23 - Soepajang, 1642
          - No. 24 - Padang Siboesoek, 1643
          - No. 25 - Kaloempang, 1644
          - No. 26 - Parhantian Loepak, 1645
          - No. 27 - Sapan Tanah, 1646
          - No. 28 - Mundahiling, 1647
          - No. 29 - Pandan, 1648
          - No. 30 - Padang Lamas, 1649
          - No. 31 - Parhantian Tjoebadak, 1650
          - No. 32 - Pangkalan Indaroeng, 1651
          - No. 33 - Si Bakoer, 1652
          - No. 34 - Pitoegai Angin, 1653
          - No. 35 - Rantau districten, 1654
          - No. 36 - Pamatang Tjondong, 1655
          - No. 37 - Goenoeng Panta Tjarmin, 1656
          - No. 38 - Danau di Atas, 1657
          - No. 39 - Toendoek, 1658
          - No. 40 - Oeloe Saliti, 1659
          - No. 41 - Poentjak Boekitager, 1660
          - No. 42 - Parmantian Batang, 1661
          - No. 43 - Loeboekpaoer, 1662
          - No. 44 - Ombakkoeboer, 1663
          - No. 45 - Taloek Batoeng baai, 1664
          - No. 46 - Si Kantih, 1665
          - No. 47 - Boekit Sarik, 1666
          - No. 48 - Goenoeng Roentjing, 1667
          - No. 49 - Goenoeng Mande Roebiah, 1668
          - No. 50 - Goenoeng Malenggok, 1669
          - No. 51 - Parhantian Tarap, 1670
          - No. 52 - Tandikal, 1671
          - No. 53 - Kambang, 1672
          - No. 54 - Goenoeng Baringgit, 1673
          - No. 55 - Tandjoeng Medan, 1674
          - No. 56 - Biaro, 1675
          - No. 57 - Pajakoemboeh, 1676
          - No. 58 - Padang Batoen, 1677
          - No. 59 - Pangkalan Kapas, 1678
          - No. 60 - Pangkalan Sarai, 1679
          - No. 61 - Taratak Boekaras, 1680
          - No. 62 - Ampang Balai, 1681
          - No. 63 & 63A - Soengai Bamboetan, 1682
          - No. 67 - Soengai Koenit, 1683
          - No. 68 - Padangmardani, 1684
          - No. 69 - Paloekoehan, 1685
          - No. 70 - Talanganau, 1686
          - No. 71 - Oedjoeng Karang, 1687
          - No. 72 - Rambai, 1688
          - No. 73 - Manindjau, 1689
          - No. 74 - Rantau Limau Kapas, 1690
          - No. 75 - Tandjoeng Balit, 1691
          - No. 76 - Bindjai, 1692
          - No. 77 - Djambal, 1693
          - No. 78 - Sikarbau, 1694
          - No. 79 - Maligi, 1695
          - No. 80 - Bantjah Lawas, 1696
          - No. 81 - Pinagar, 1697
          - No. 82 - Loeboek Si Kaping, 1698
          - No. 83 - Goenoeng Oeloe Moempas, 1699
          - No. 84 - Taloek Ilalang, 1700
          - No. 85 - Sawang Mahang, 1701
          - No. 87 - Soengai Aoer, 1702
          - No. 88 - Koto Baharoe, 1703
          - No. 89 - Taloe, 1704
          - No. 90 - Tarabangan, 1705
          - No. 91 - Koeala Batahan, 1706
          - No. 92 - Tandjoeng Poetoes, 1707
          - No. 93 - Loeboek Gabing, 1708
          - No. 94 - Laoet Tinggal, 1709
          - No. 95 - Goenoeng Tindjauan Agam, 1710
          - No. 96 - Goenoeng Koelaboe, 1711
          - No. 97 - Bangkoean Tarpanggang, 1712
          - No. 98 - Vatal, 1713
          - No. 99 - Padang Maretjo, 1714
          - No. 100 - Padhantian Boeloe Bada, 1715
          - No. 101 - Adian Tano Toepoes, 1716
          - No. 102 - Hoela Godang, 1717
          - No. 103 - Ra_, 1718
          - No. 104 - Adian Parapara, 1719
          - No. 105 - Adian Marogoeng, 1720
          - No. 106 - Tandjoeng Padang, 1721
          - No. 107 - Poentjak Tinggi, 1722
          - No. 108 - Koto Napan, 1723
          - No. 109 - Benoea Radja, 1724
          - No. 110 - Panjaboengan, 1725
          - No. 111 - Pastap Padang, 1726
          - No. 112 - Pagaran Bira Djoeloe, 1727
          - No. 113 - Tais, 1728
          - No. 114 - Tangga Batoe, 1729
          - No. 115 - Panggedoenan, 1730
          - No. 116 - Rodang Si Hapas, 1731
          - No. 117 - Rodang Si Bara Bara, 1732
          - No. 118 - Batang Toroe, 1733
          - No. 119 - Padang Si Dimpoea, 1734
          - No. 120 - Moeara Bagot, 1735
          - No. 121 - Si Pogoe, 1736